# 资本公积可否独享，独享后可否转增某一股东的出资

提问人：qzhcpa 时间：2010-08-20 09:56:53
陈版主，有个问题，请教一下 某公司（以下简称：公司）属于国有控股，共有 6 个股东，其中大股东占70%，大股东为国有（为市财政下属单位）。 公司历年（1993-2009）收到地方市财政累计转款 3 亿，财政在转款时并未书面明确资金的性质（公司暂在负债反映），公司将收到的资金主要用于建设营业用房，市财政默认该用途。 2010 年，公司拟将该部分财政转来资金 3 亿转为资本公积--国有独享（大股东独享），之后全部作为大股东出资由资本公积转增资本，其他股东不享有该部分资本公积，现在要求注册会计师验资，如果市财政在 2010 年书面明确了累计转入 3 亿资金为资本性投入，并且全部由大股东代表市财政独享，且其他 5 个股东对此没有异议，请问陈版主： 1 、该部分资本公积可否作为大股东出资由资本公积转增资本，注册会计师在出具验资报告时否存在法律、法规限制或其他障碍。 2 、如果出具了验资报告，工商局是否认可该增资事项。

回答人：chenyiwei
回复 楼主 qzhcpa 的帖子个人理解：由于当初资金拨入时对其权属没有予以明确，是到 2010 年才明确其资本性投入性质，所以实际上属于债转股。债转股在很多地方的工商部门不认可，因此应当建议企业先与工商部门沟通这样操作的可行性，必要时提请财政部门出面协调。 但是，即使当地工商部门认可该种出资方式，由于年代久远，验资的风险可能也是比较大的。因为债转股验资，除了要关注当初债权形成的真实性、合法性以外，还要关注自债权债务关系成立之日起直到验资日为止这笔债务事实上没有被偿还或者变相偿还。能否考虑由财政先拨付一笔资金作为货币出资，再使用该笔出资偿还当初的拨入资金并核销负债，这样验资风险会小很多。